臺灣臺北地方法院民事判決
110年度勞訴字第104號
原      告  陳靜    

被      告  萬榮行銷股份有限公司

兼
法定代理人  呂豫文  
被      告  許勝發  
共      同
訴訟代理人  蔡正廷律師
複代理人    陳曉婷律師                      
被      告  萬榮行銷股份有限公司職工福利委員會

法定代理人  呂豫文  
訴訟代理人  蔡正廷律師
            陳曉婷律師
上列當事人間請求確認僱傭關係等事件，本院於民國111年7月6
日言詞辯論終結，判決如下：
    主  文
原告之訴及假執行之聲請均駁回。
訴訟費用由原告負擔。
    事實及理由
壹、程序方面：
一、按當事人喪失訴訟能力或法定代理人死亡或其代理權消滅者
    ，訴訟程序在有法定代理人或取得訴訟能力之本人，承受其
    訴訟以前當然停止；上開規定於有訴訟代理人時不適用之；
    第168條至第172條及前條所定之承受訴訟人，於得為承受時
    ，應即為承受之聲明。民事訴訟法第170條、第173條、第17
    5條分別定有明文。被告萬榮行銷股份有限公司（下稱萬榮
    公司）之法定代理人原為許勝發，被告許勝發於訴訟繫屬中
    死亡，被告萬榮公司之法定代理人嗣於本院訴訟程序進行中
    之民國110年5月19日變更為呂豫文，業據其具狀聲明承受訴
    訟（見卷一第177、189-195頁），核與民事訴訟法第170條
    、第175條第1項規定相符，應予准許，而被告許勝發因已委
    任訴訟代理人，訴訟程序亦不當然停止，本院仍得辯論及裁
    判，附此敘明。
二、按訴狀送達後，原告不得將原訴變更或追加他訴。但請求之
    基礎事實同一、擴張或減縮應受判決事項者，不在此限，民
    事訴訟法第255條第1項第2款、第3款分別定有明文。次按不
    變更訴訟標的，而補充或更正事實上或法律上之陳述者，非
    為訴之變更或追加，民事訴訟法第256條亦定有明文。查本
    件原告起訴時原聲明：㈠確認原告與被告萬榮公司間僱傭關
    係存在；㈡被告萬榮公司應於110年3月1日前使原告續行工作
    ；㈢被告萬榮公司、許勝發、呂豫文應連帶給付原告自109年
    11月1日起至110年2月28日止之薪資、年終獎金及一切福利
    ，及自民事聲請調解狀繕本送達翌日起，按週年利率5%計算
    之利息。嗣於110年2月9日以民事陳報狀變更聲明第二項、
    第三項為：㈡被告萬榮公司應使原告回原單位從事起訴業務
    並續行工作；㈢被告萬榮公司、許勝發、呂豫文應連帶給付
    原告自109年11月1日起至114年10月31日止之按月薪資、年
    終獎金及一切員工福利，及自民事聲請調解狀繕本送達翌日
    起至清償日止，按週年利率5%計算之利息（見卷一第55頁）
    ；於110年4月29日以民事追加變更訴之聲明狀變更聲明第二
    項、第三項並追加聲明第四項為：㈡被告萬榮公司應安排原
    告於臺北總公司任職法務或催收專員，如未履行，應給付原
    告法院酌定之補償金；㈢被告萬榮公司、許勝發、呂豫文應
    連帶給付原告新臺幣（下同）4,112,370元、年終獎金及一
    切員工福利，及自民事聲請調解狀繕本送達翌日起至清償日
    止，按週年利率5%計算之利息；㈣願供擔保，請准宣告假執
    行（見卷一第141頁）；於110年8月11日言詞辯論當庭撤回
    第二項聲明，並變更第三項聲明為：㈡被告萬榮公司、許勝
    發、呂豫文應連帶給付原告4,161,200元，及自民事聲請調
    解狀繕本送達翌日起至清償日止，按週年利率5%計算之利息
    （見卷一第296-297頁）；於110年10月8日以民事陳報狀追
    加被告萬榮行銷股份有限公司職工福利委員會（下稱福委會
    ）（卷一第575頁）；於111年1月19日言詞辯論當庭變更聲
    明第二項、第三項為：㈡被告萬榮公司、許勝發、呂豫文應
    連帶給付原告4,152,200元，及自民事聲請調解狀繕本送達
    翌日起至清償日止，按週年利率5%計算之利息；㈢被告福委
    會應給付原告9,000元（見卷二第71頁）；於111年4月18日
    以陳報狀追加聲明第四項：㈣被告應向勞動部勞工保險局（
    下稱勞保局）提撥原告自101年9月3日起至109年10月31日止
    之勞工退休金差額（見卷二第135頁）；於111年4月29日以
    民事陳報狀變更聲明第四項為：被告應提繳71,508元至原告
    於勞保局之勞工退休金專戶（見卷二第139頁）；於111年7
    月6日言詞辯論當庭變更聲明第四項為：㈣被告萬榮公司應提
    繳60,150元至原告於勞保局之勞工退休金專戶（見卷二第21
    3頁）；核原告前開所為追加及變更聲明，係本於確認同一
    僱傭關係之基礎事實所為之請求，且屬擴張或減縮應受判決
    事項之聲明，並係就請求金額為事實上之補充、更正，自與
    前揭規定相符，應予准許。
貳、實體方面：　　
一、原告主張：
  ㈠原告自101年9月3日起受僱於被告萬榮公司擔任催收專員，負
    責信用卡、現金卡逾期帳款案件之撰狀、開庭、電話及信函
    催收。嗣原告於109年10月23日經被告萬榮公司通知以「業
    務性質變更、無適當工作可安置」為由，依勞動基準法（下
    稱勞基法）第11條第4款之規定於109年10月31日資遣。惟被
    告萬榮公司主要營業項目並無業務性質變更之情，雖原告原
    所屬北區法務組已改組，惟被告萬榮公司仍有催收人員之需
    要，且原告亦能勝任，被告萬榮公司卻無給予原告受訓機會
    或提供原告適當職缺，即片面斷定無適當工作可供安置，自
    屬違法資遣。
  ㈡原告請求金額如下：
　⒈被告萬榮公司違法資遣原告，兩造間僱傭關係自仍存在，被
    告萬榮公司自應繼續給付原告110年年終獎金39,830元，原
    告並得預先請求5年薪資2,980,590元。
　⒉又原告自104年10月起至109年10月止，均有加班之事實，加
    班時數及計算式如附表所示，被告萬榮公司應給付加班費59
    5,064元（見卷二第79、135頁，詳見下述三、㈡、⒈之說明）
    。
  ⒊被告萬榮公司僅以底薪為原告提撥勞工退休金，惟依勞工退
    休金條例第3條及勞基法第2條規定，應將加班費、獎金合併
    計算之，故被告萬榮公司自應為原告提繳短少提撥之勞工退
    休金60,150元至原告勞工退休金專戶。
  ⒋原告與被告萬榮公司間僱傭關係存在，被告福委會自應給付
    原告109年度年節獎金5,000元、110年度中秋節獎金1,000元
    及端午節獎金3,000元，合計9,000元。
　⒌而被告許勝發、呂豫文為被告萬榮公司董事長及總經理，就
    被告萬榮公司違法資遣原告乙事，亦應依公司法第23條第2
    項規定，負連帶賠償責任，故應與被告萬榮公司就年終獎金
    、5年薪資、加班費之部分與被告萬榮公司負連帶賠償之責
    。
  ㈢爰依民法第486條前段、民事訴訟法第246條、勞基法第24條
    規定，提起本訴。並聲明：
　⒈確認原告與被告萬榮公司間僱傭關係存在。
　⒉被告萬榮公司、許勝發、呂豫文應連帶給付原告4,152,200元
    ，及自民事聲請調解狀繕本送達翌日起至清償日止，按週年
    利率5%計算之利息。
　⒊被告福委會應給付原告9,000元。
　⒋被告萬榮公司應提繳60,150元至原告勞工退休金專戶。
　⒌願供擔保，請准宣告假執行。
二、被告則以：
　㈠被告萬榮公司、許勝發、呂豫文部分：
　⒈因自96年起政府即逐漸加強金融機構出售不良債權之限制，
    於97年間發布之「金融機構出售不良債權應注意事項」後，
    為加強對債務人之保護，規定得讓售之不良債權應採公開標
    售、買受人應提供擔保、須提足損失準備金等措施；至102
    年3月14日，再修正「金融機構出售不良債權應注意事項」
    ，已實質限制金融機構不得將不良債權讓售；而被告萬榮公
    司係以收購不良債權並進行催收為業務核心，因上開法規之
    修正，已無新增不良債權，故近年來得催收之債權數逐年下
    降，公司營運成本不足，致被告萬榮公司自106年度迄今之
    營業所得稅均欠繳，總計已達163,107,879元，並遭法務部
    行政執行署臺北分署行政執行，益徵被告萬榮公司之營運確
    實因無法新增不良債權之業務而陷入困難，必須就内部組織
    與人員進行裁減，因而已該當勞基法第11條第4款規定之業
    務性質變更而有減少勞工之必要之解僱要件。
　⒉被告萬榮公司裁撤北區法務組前，即於109年10月14日通知包
    括原告在内之法務組組員並發給人事異動意願調查表，調查
    各組員後續動向之意願，惟原告勾選有意願組別或無人力需
    求，或經主管綜合考量後未選擇原告，故被告萬榮公司於確
    認内部確實無適當職位可供安置原告後，方依勞基法第11條
    第4款之規定終止與原告間之勞動契約。
　⒊本件被告萬榮公司決定是否要裁撤北區法務組、是否資遣原
    告等，均屬企業法人基於經營專業、企業生存所為之獨立有
    效之決策，與其内部總經理或法定代理人個人行為或想法如
    何無關，亦無侵權行為之可言，是原告依公司法第23條規定
    請求被告許勝發、呂豫文連帶負損害賠償責任云云，並無理
    由。
　⒋本件為確認僱傭關係存在之訴，倘原告受有利判決，被告萬
    榮公司即會被判命給付原告資遣後之薪資，故本件並無任何
    預為請求5年薪資之必要。又被告萬榮公司係於每月5號發放
    上月份薪資，且薪資分為本薪與催收獎金(即績效獎金），
    而原告於109年5月至10月間本薪為39,830元，催收獎金則因
    係視每月其催收績效而有不同，故實際上並不具有經常性、
    固定性，不該列入薪資請求範圍；至於109年9月所發放之KP
    I特別獎金實質上為中秋節禮金，亦不能認定屬於薪資；另
    原告請求之年終獎金，則是法務組人員當年度之「工作獎金
    」，依被告萬榮公司工作規則第95條規定，必須視當年度員
    工有無過失、公司有無盈餘為發放判斷，是該筆獎金顯屬非
    固定性、經常性之給予，原告請求自無理由。
　⒌再者，原告應就其主張加班事實負舉證責任，因被告萬榮公
    司於106年11月14日為「加班申請及管理辦法」發布公告，
    說明員工如有加班之需求，須以書面提出申請並經主管核准
    始得為之，而原告於在職期間從未有書面申請加班之紀錄，
    不足認定其有加班之事實，原告請求被告給付加班費，並無
    理由。另原告所主張104年10月1日至30日間之加班時數，因
    已罹於五年之時效，亦不得請求。
　⒍就被告萬榮公司短少提繳原告勞工退休金部分，業經勞保局
    依其標準進行審查，並發函被告萬榮公司逕予更正及調整之
    ，勞保局亦已於被告萬榮公司111年3月份勞工退休金中補收
    短計之原告勞工退休金數額，故原告此部分請求已屬重複，
    不應准許。
　⒎並聲明：
　⑴原告之訴駁回。
　⑵如受不利判決，願供擔保，請准宣告免為假執行。
　㈡被告福委會部分：
　⒈被告福委會業已發放109年度年節禮券2,000元予原告，並經
    原告收執，而原告自110年後已非被告萬榮公司員工，亦無
    履行自薪津提撥5%費用至職工福利金之義務，自無權要求被
    告福委會給付110年度之職工福利。
　⒉並聲明：
　⑴原告之訴駁回。
　⑵如受不利判決，願供擔保，請准宣告免為假執行。
三、得心證之理由：
　　原告主張被告萬榮公司並無變更業務性質，且尚有其他適當
    工作可供安置原告，卻依勞基法第11條第4款規定違法終止
    兩造間勞動契約關係，應屬無效，故兩造間勞動契約關係自
    仍存在，被告萬榮公司應給付原告薪資、年終獎金及加班費
    ，且因被告許勝發為被告萬榮公司董事長、呂豫文為總經理
    ，自應與被告萬榮公司負連帶賠償之責；又被告萬榮公司未
    加計原告加班費及獎金，致短納原告之勞工退休金，故被告
    萬榮公司應為原告補提繳勞工退休金，被告福委會亦應給付
    原告年節、中秋及端午獎金等語；然上開主張均為被告所否
    認，並以前詞置辯，茲就兩造爭點分述如下：
　㈠被告萬榮公司依勞基法第11條第4款規定終止兩造間勞動契約
    ，有無理由：
　⒈按雇主因業務性質變更，有減少勞工之必要，又無適當工作
    可供安置，得預告勞工終止勞動契約，此觀勞基法第11條第
    4款規定自明。所謂「業務性質變更」，於雇主出於經營決
    策或因應市場競爭條件及提高產能、效率之需求，採不同經
    營方式，致該部分業務發生結構性及實質性改變者，即屬之
    。除重在雇主對於全部或一部分之部門原有業務種類（質）
    之變動外，最主要尚涉及組織經營結構之調整，舉凡業務項
    目、產品或技術之變更、組織民營化、法令適用、機關監督
    、經營決策、預算編列等變更均屬之（最高法院109年度台
    上字第1396號判決意旨參照）。
  ⒉經查，被告抗辯原告原任職於被告萬榮公司北區法務組，而
    被告萬榮公司北區法務組因已無新增催收業務而無人力需求
    ，故於109年10月14日以人事異動調查表通知該組組員，表
    示北區法務組於同年月31日裁撤，組員可填寫單位解散後之
    意願調查表，惟原告雖有填寫願意轉任其他單位，然因其餘
    單位或無人力需求，或選任其他組員，致原告因而無適當工
    作可供安置，故被告萬榮公司於110年10月31日依勞基法第1
    1條第4款規定終止兩造間勞動契約等情，有被告提出之催收
    債權戶數表、北區法務組案件歷年變化表、人事異動意願調
    查表、資遣通知等件在卷可查（見卷一第89頁、第109-113
    頁），而由前開北區法務組案件歷年變化表觀之，107年6月
    間北區法務組每年有13,030件催收案件，之後逐年遞減，至
    109年10月間僅餘2,551件，更於原告離職後兩個月即109年1
    2月跌至1,537件（見卷一第109頁），案件量已驟減超過8成
    ；此外，被告萬榮公司北區法務組自107年起業績收回金額
    為9,523,908元，於109年僅餘5,334,636元，於109年9月至1
    2月間之回收金額更為0元，亦有北區法務組106年至109年度
    債權收回金額業績表1份附卷可稽（見卷一第221頁），顯見
    被告萬榮公司北區法務組於109年10月31日裁撤，確係因業
    務量萎縮致業績下降所致。另被告萬榮公司自109年起營業
    收入逐年下降乙情，業據被告萬榮公司提出110年1-4月與去
    年同期營收比較表、收入分析表為證（見卷一第209-213頁
    ），且被告萬榮公司復因欠稅而需分期清償之事實，亦有法
    務部行政執行署臺北分署109年2月15日命令、分期筆錄等附
    卷可憑（見卷一第215-220頁），益徵被告萬榮公司原有人
    力規模已成企業負擔，而有減少人員之必要，以節省人事成
    本，此為被告萬榮公司經營決策、因應市場競爭條件及提高
    產能、效率之需要，尚屬因應環境變化與市場競爭，改變經
    營之方式及調整組織及營運策略，而使企業內部產生結構性
    及實質上之變異，揆諸首開說明，應屬業務性質變更之情形
    ，故被告抗辯有業務性質變更，有減少勞工之必要，應屬實
    在，堪以採信。
　⒊次查，被告萬榮公司於解僱原告前，曾發給意願調查表詢問
    原告至其他單位任職之意願，惟因當時北區法務組共有4名
    組員，而原告填寫有意願組別之組長選擇原告以外之其他組
    員，故被告萬榮公司實已無適當職缺可安置原告；原告雖主
    張被告萬榮公司於110年4月間仍於104人力資源網站上刊登
    廣告徵催收專員，足見被告萬榮公司並無減少勞工之必要，
    且被告萬榮公司將北區法務組之案件移轉與高雄組之專員處
    理，足見處理高雄案件不需以在高雄上班為限，被告萬榮公
    司應得將原告編制於高雄之法務組，讓原告於臺北上班，故
    被告萬榮公司並非無適當工作可供安置，其資遣不合法等語
    ，並提出104人力網站網頁擷圖1紙為證（見卷一第151頁）
    。然就原告提出前開104人力資源網站之網頁擷圖觀之，此
    係中區法務組之徵才廣告而非北區法務組之廣告，此由網頁
    中載明「工作地點台中市」即可得知，且該網頁刊載時間為
    110年4月，距離原告遭資遣已逾半年之久，期間被告萬榮公
    司有何經營上之變化，實無從知悉，自不得以此驟認被告萬
    榮公司於109年10月解僱原告之行為違法；再者，該徵才地
    點位於臺中市，此與原告原任職之北區法務組地點亦不相同
    ，原告雖主張其可於臺北市辦理其餘地區之案件，而不受地
    域之限制云云，然此屬勞動契約勞務提供方式之約定，為兩
    造間勞動契約之核心內容，應由雇主與勞工合意後定之，當
    非原告依其憑空臆測所能決定，故原告以前開事由主張被告
    萬榮公司仍有職缺可供安置云云，均難採信，委無足採。
　⒋從而，被告萬榮公司因業務性質變更，有減少勞工之必要，
    又無適當工作可供安置原告，遂依勞基法第11條第4款規定
    ，於109年10月31日終止勞動契約關係，應屬合法。兩造間
    勞動契約既已於109年10月31日合法終止，原告起訴請求確
    認僱傭關係存在，並請求被告萬榮公司預先給付年終獎金39
    ,830元、5年薪資2,980,590元，自屬無據，為無理由。此外
    ，被告萬榮公司既無違法解僱原告之行為，被告許勝發、呂
    豫文自無不法侵權行為，故原告請求被告許勝發、呂豫文應
    與被告萬榮公司負連帶賠償責任，亦屬無據，應予駁回。
　㈡原告請求被告萬榮公司給付加班費，有無理由：
　⒈本件原告原請求被告萬榮公司、許勝發、呂豫文應連帶給付
    原告加班費1,131,780元（見卷一第143頁），經本院於言詞
    辯論期日籲請原告說明加班費請求之金額及計算方式後，原
    告表示會於7日內提出，此有本院言詞辯論筆錄1份在卷可稽
    （見卷二第72頁），而原告雖於111年1月27日提出民事陳報
    狀，說明其主張之加班時數，惟仍未表明計算之方式及金額
    （見卷二第77-79頁），嗣原告再於111年4月18日提出陳報
    狀，陳明請求104年10月至109年10月30日之加班費共計595,
    064元，並詳列計算式（見卷二第135頁），雖原告訴之聲明
    第二項之金額並未隨之更正，惟此應屬原告更正事實及法律
    上之陳述，自應以其確認後之主張即595,064元為準，先予
    敘明。
　⒉按勞工與雇主約定以雇主訂定之工作規則為勞動條件者，有
    拘束勞工與雇主雙方之效力，除該工作規則違反法律強制規
    定或團體協約規定外，勞、雇雙方均應受其拘束。次按勞工
    請求延長工作時間之工資，依勞基法第24條規定，須雇主認
    有延長工作時間之必要，而要求勞工延長工作時間，且勞工
    確有延長工作時間時，始得為之。若勞工自行將下班時間延
    後，須舉證證明其延後下班時間係因工作上之需要，方能請
    求延長工作時間之工資（最高法院101年度台上字第792號判
    決要旨參照）。次按利息、紅利、租金、贍養費、退職金及
    其他一年或不及一年之定期給付債權，其各期給付請求權，
    因五年間不行使而消滅，民法第126條亦定有明文。
　⒊查，本件原告起訴請求加班費，自屬按月定期給付債權，依
    民法第126條之規定，因5年不行使而消滅。原告請求104年1
    0月份之加班費部分，其薪資請求權應自次月發薪日起算，
    而本件原告於109年12月15日始提起本案訴訟，此有原告民
    事聲請調解狀上本院收文戳可稽（見卷一第9頁），故其請
    求104年10月份之延長工時工資之請求權已罹於5年時效，被
    告復為時效之抗辯（見卷二第81頁），原告此部分之請求自
    無理由。
　⒋至104年11月起至109年10月間之加班費部分，被告抗辯原告
    並未有加班之事實，且原告於105年3月8日至同年6月1日申
    請留職停薪，未上班出勤，自無加班之可能；再者，被告萬
    榮公司係採取事前書面申請制度，亦即員工需事前書面申請
    加班，經主管核准後始准許加班，原告並未事先提出加班申
    請，自不得請求加班費等語，並提出原告留職停薪申請書、
    復職申請書、診斷證明書、106年11月14日以太子汽車工業
    股份有限公司暨關係企業太管字第1061114001號公告加班申
    請及管理辦法（下稱系爭辦法）等為證（見卷二第47頁、第
    85-89頁），由上開留職停薪申請書及復職申請書可知，原
    告確實於105年3月8日起至同年6月30日申請留職停薪，則其
    主張該段期間有加班之事實而得請求加班費，顯為虛捏之情
    節，不足憑採。又被告萬榮公司係規定員工需事先提出加班
    申請，經主管核准後始准加班乙節，業據證人陳勁宇於本院
    審理時證稱：我是96年到職，現在擔任被告萬榮公司行銷資
    產管理部經理，106年7月時兼任法務組的主管，萬榮公司的
    加班需要事先填寫加班申請單，要由主管允許，但原告沒有
    申請過，填寫加班申請單是從我進被告萬榮公司就有的制度
    ，雖系爭辦法是106年11月間才公告，但這是因為公司要重
    申加班制度等語（見卷二第123-124頁）；證人張嘉誠於本
    院審理時亦具結證述：我從105年2月15日到職，105年5月到
    109年10月31日在法務組工作，萬榮公司的加班要事先填寫
    加班申請單，經過主管核准後交給人事部，才是完成加班程
    序，但法務組沒有看過有人申請加班等語（見卷二第124頁
    、第128頁），由證人陳勁宇、張嘉誠上開證述內容可知，
    被告萬榮公司確實係採取加班申請制，即員工需事先提出加
    班申請，經核准後始得為之，核與被告前開抗辯內容相符；
    佐以系爭辦法亦載明：「1、所有同仁應於工作時間內盡力
    完成工作，非必要不得申請加班；部門主管亦應嚴格審核加
    班之必要性，或由主管指派並於事先提出申請，經核准後始
    得加班。2、假日如需工作請以排班方式行之，於符合週休
    二日之規定另擇一休息日。3、本規定自公告日起實施。」
    亦有系爭辦法1份附卷可參（見卷二第47頁），益證被告之
    抗辯確有所憑，堪以採信。而加班申請制係被告萬榮公司基
    於企業管理、成本控制與員工管考等因素，就員工工時、加
    班費管理所為必要之注意及建置防止措施，應有拘束雙方之
    效力，依此，原告如有加班需求即應事先提出申請並取得核
    准後方得為之，然本件原告並未事先提出加班之申請，自難
    認其確有加班之事實而得請求加班費。至原告雖提出其與證
    人陳勁宇LINE通訊軟體對話紀錄，欲證明其有事先申請加班
    並獲核准、法務組之工作確有加班之需求及事實等語（見卷
    二第147頁）；惟觀諸前開對話紀錄內容，原告僅談及「我
    桃園回來了」、「想加班要跟你拿鑰匙嗎？」、「他最晚8:
    00趕人，鑰匙都不給別人，公司規定最晚10:00，請問怎辦
    ？」等語，無非在詢問加班申請流程及方式，難認有實際加
    班之事實；另原告雖又提出萬榮法務組之LINE通訊軟體對話
    紀錄，主張群組內有員工稱「今晚加班8點關門」，以此佐
    證有加班之事實等語（見卷二第153頁），然依原告提出之
    對話紀錄擷圖觀之，「今晚加班8點關門」並非原告所說，
    自無從以此逕認原告有其主張之加班事實及時數，且原告迄
    至本案言詞辯論終結前，均未能提出證據證明其有申請加班
    經核准之事實，則原告請求自104年11月以後之加班費，應
    屬無據，為無理由。
　⒌至被告萬榮公司提出原告107年1月至109年10月打卡紀錄中，
    原告下班時間雖偶有超過下午6點之情形（見卷一第323-334
    頁），惟據證人張嘉誠於本院審理時證稱：原告打卡時間超
    過下午6點是因為打卡鐘只有一個，大家下班要排隊打卡，
    且有時候收拾東西會耽誤幾分鐘等語（見卷二第127頁），
    本院審酌原告打卡時間多落於原定下班時間即下午6時後15
    分鐘內，此應係被告萬榮公司僅有一臺打卡機，員工間彼此
    等待分批打卡產生之延遲時間所致，況證人張嘉誠亦證述上
    開期間原告並無加班之事實，是被告抗辯原告並未加班，無
    從請求加班費等語，應屬可採。
　⒍原告雖再主張其到外地出庭，中午休息時間、往返車程均應
    屬加班時間云云（見卷一第163頁），惟據證人陳勁宇於本
    院審理時證稱：北區法務組開庭以北部地區為主，分配標準
    是以組員住家附近優先，原告是住士林，所以以士林、臺北
    的法院開庭優先，如果是早上10點以前的庭期，組員可以不
    用進公司打卡，外縣市開庭如果超過下午3點半，也不用進
    公司打卡，臺北、新北的庭期則是下午4點以後不用回公司
    打卡下班；我們不會去稽核開庭結束的時間，因為公司比較
    人性管理，相信組員的判斷；如果外縣市下午的庭期，原告
    可能會早上10點或11點就出發，但中間仍有午休的時間等語
    （見卷二第120-122頁），由證人陳勁宇上開證述可知，原
    告原則上分配開庭之法院以其住家附近為主，縱使至外縣市
    開庭，因被告萬榮公司給予彈性之上下班時間，不需至公司
    打卡，亦難逕認原告有因此需加班之情形，況原告就主張因
    開庭而需加班之事實，始終未能提出證據以實其說，自難認
    其空泛主張為可採，綜上，原告依勞基法第24條規定請求被
    告萬榮公司給付加班費595,064元，洵屬無據，應予駁回。
    原告請求被告萬榮公司給付加班費既屬無據，則被告許勝發
    、呂豫文自無不法侵權行為，故原告請求被告許勝發、呂豫
    文應與被告萬榮公司負連帶賠償責任，亦無可採，為無理由
    。
　㈢原告請求被告福委會給付年節、中秋及端午獎金，有無理由
    ：
　　原告主張被告福委會依勞基法第24條規定，應給付原告110
    年度年節獎金5,000元、中秋節獎金1,000元、端午節獎金3,
    000元等語（見卷二第72-73頁），惟勞基法第24條係就勞工
    得請求延長工時工資之請求權基礎，核與原告主張之年節獎
    金、中秋節及端午節獎金無關，原告依前開規定請求被告福
    委會給付年節、中秋節、端午節獎金等，顯屬無據，不應准
    許。再者，被告萬榮公司職工福利委員會組織規章規定「本
    會職工福利金之來源如左：三、每月於每個職員、工人薪津
    內各扣百分之0.5。」（見卷一第519-520頁），由上可知，
    職工福利金來源之一為員工之薪資，並用以支應職工福利事
    項，而原告雖主張年節獎金為5,000元，惟並未舉證以實其
    說，且被告福委會業已給付原告109年之年節禮券2,000元（
    見卷一第521-523頁），足認原告之請求難認有利；再者，
    原告於109年10月31日即離職，此後既未自薪資內扣除職工
    福利金，則其請求被告福委會發放110年度中秋及端午獎金
    ，自無理由。
　㈣原告請求被告萬榮公司提繳勞工退休金差額，有無理由：
　　原告主張被告萬榮公司提繳之勞工退休金未加計前開加班費
    ，故未足額提繳，應補繳60,150元等語（見卷二第213頁）
    ，惟原告請求前開加班費為無理由等情，業據本院論述如前
    ，則其主張被告萬榮公司應加計短少給付之加班費後，補提
    繳勞工退休金差額云云，自屬無據，不應准許。　
四、綜上所述，原告依民法第486條、勞基法第24條規定，起訴
    請求㈠確認原告與被告萬榮公司間僱傭關係存在；㈡被告萬榮
    公司、許勝發、呂豫文應連帶給付原告4,152,200元，及自
    民事調解聲請狀繕本送達翌日起計算之法定遲延利息；㈢被
    告福委會應給付原告9,000元；㈣被告萬榮公司應提繳60,150
    元至原告勞工退休金專戶內等，均為無理由，應予駁回。又
    原告之訴既經駁回，其假執行之聲請即失所附麗，應併予駁
    回。
五、原告雖再聲請調查被告萬榮公司保全系統設定時間，及聲請
    傳喚證人莊幸輯，待證事實為原告確實有加班等語（見卷二
    第214頁），惟被告萬榮公司保全系統設定時間與原告有無
    加班並無關連，且證人莊幸輯依被告所述係108年6月3日始
    到職，與原告共事時間甚短，而其到職期間原告之打卡紀錄
    業已由被告提出作為本案之判決基礎，並經本院認定無從證
    明原告有加班之事實如前，是原告前開調查證據之聲請核無
    必要；本件為判決之基礎已臻明確，兩造其餘之陳述及所提
    其他證據，經本院斟酌後，認為均於判決之結果無影響，亦
    與本案之爭點無涉，自無庸逐一論述。
六、訴訟費用負擔之依據：民事訴訟法第78條。  　　　
中　　華　　民　　國　　111  　年　　8　　月　　5　　 日
                  勞動法庭      法　官　陳威帆
以上正本係照原本作成。
如對本判決上訴，須於判決送達後20日內向本院提出上訴狀。如
委任律師提起上訴者，應一併繳納上訴審裁判費。
中　　華　　民　　國　　111  　年　　8　　月　　5　 　日
                                書記官　黃文芳
附表：原告主張加班費（卷二第135頁）
編號 加班期間 (民國) 時薪 (新臺幣) 平日加班 2小時以 內時數 平日加班 第3小時 以上時數 週六日 加班時數 平日延時 工資2小 時以內 平日延時 工資第3小 時以上 週六日 延時 工資 加班費 1 104年10月1日至 106年12月31日 210.8 1080   1.34   305,070 2 107年1月至5月 210.8 59.195   1.34   16,721 3 107年6月1日至 108年6月5日 210.8 257.038 67.303  1.34 1.67  96,301 4 108年6月6日至 109年10月30日 210.8 352.576 12.424 148 1.34 1.67 2.34 176,972 合計         595,064 備註  1.編號1加班費305,070元＝時薪210.8元×平日加班2小時以內時數1080小時×1.34 2.編號2加班費16,721元＝時薪210.8元×平日加班2小時以內時數59.195小時×1.34 3.編號3加班費96,301元＝時薪210.8元×平日加班2小時以內時數257.038小時 　                     ×1.34＋時薪210.8元×平日加班第3小時以上時數67.303小時×1.67 4.編號4加班費176,972元＝時薪210.8元×平日加班2小時以內時數352.576小時 　                     ×1.34＋時薪210.8元×平日加班第3小時以上時數12.424小時×1.67＋週六日加班時數148小時×2.34